臺灣板橋地方法院民事裁定　　　　　　100年度事聲字第375號
異　議　人　黃森雄
代　理　人　陳昭全律師
上列異議人對於本院民事執行處司法事務官民國100 年12月2 日
所為99年度司執消債清字第24號裁定聲明異議，本院裁定如下：
    主  文
異議駁回。
    理  由
一、按關於更生或清算之程序，除本條例別有規定外，準用民事
    訴訟法之規定，消費者債務清理條例第15條定有明文。次按
    當事人對於司法事務官處理事件所為之終局處分，得於處分
    送達後10日之不變期間內，以書狀向司法事務官提出異議。
    司法事務官認前項異議有理由時，應另為適當之處分；認異
    議為無理由者，應送請法院裁定之。法院認第一項之異議為
    有理由時，應為適當之裁定；認異議為無理由者，應以裁定
    駁回之，民事訴訟法第240 條之4 第1 至3 項亦定有明文。
    查本院民事執行處司法事務官於民國100年12月2日以99年度
    司執消債清字第24號裁定認，異議人於收受該裁定送達10日
    後始具狀聲明異議，司法事務官認其異議無理由而送請本院
    裁定，經核與上開規定相合，先予敘明。
二、本件異議意旨略以：依消債條例第123條第4項規定「對於分
    配表有異議者，應自公告之翌日起10日內，向法院提出之」
    ，然異議人認為此10日之期間規定，並非屬法定不變期間，
    縱有逾期應不生失權之效果；再者異議人並未如裁定所載於
    100年10月14日受領本院100年10月11日所認可分配表之裁定
    ，且該份裁定雖送達與詹豐吉律師，然異議人當時已解除與
    詹豐吉律師間之委任關係，因此該送達顯不合法，異議人於
    100 年11月17日因閱卷而知悉該份裁定，並未遲誤該10日期
    間規定，爰聲明異議請求廢棄原裁定等語。
三、經查：
（一）依消債條例第123 條第4 項規定，對於分配表有異議者，
      應自公告之翌日起10日內，向法院提出之。此規定雖非屬
      於法定不變期間，惟參諸消費者債務清理條例第123 條第
      4 條之立法意旨「……債權人所申報之債權，未經異議或
      異議之裁定確定者，視為確定，對債務人及全體債權人有
      確定判決同一效力，第三十六條第五項定有明文規定，依
      此規定，債務人及全體債權人就分配表列債權均不得再為
      爭訟，……」，是以若異議人於10日之內未就分配表提出
      異議，即生失權效。
（二）查本件管理人台灣金融資產服務股份有限公司於清算財團
      之財產可分配時，業已於100 年10月6 日作成分配表，該
      分配表並經本院於100 年10月11日認可後予以公告在案（
      參見99年司執消債清字第24號第118 頁），並於100 年10
      月14日送達予聲請人之代理人詹豐吉，並有送達證書附卷
      可憑（見同上執行卷第135 頁）。雖異議人主張當時已解
      除與詹豐吉律師間之委任關係，故送達不合法等云云為之
      抗辯，然查詹豐吉律師於100 年11月15日始具狀解除委任
      ，並於同年11月22日始送達本院（見同上執行卷第174 頁
      ），其解除委任狀既於本件分配表送達後，故對異議人仍
      生合法送達之效力，異議人主張送達不合法，於法無據。
      復異議人主張依消費者債務清理條例第123 條第4 項之規
      定，其對分配表有異議者，應自公告翌日之10日內提出異
      議，惟該10日內之期間並非法定不變期間，縱有逾期應不
      生失權效云云，然揆諸前開立法意旨說明，若異議人未於
      10 日 內提出異議，則債權人所申報之債權視為確定，與
      確定判決有同一效力，是以異議人若未於公告之翌日10日
      內依法提出異議，其分配表即告確定，依法自不得再為爭
      訟。從而本件異議人既已於100 年10月14日合法收受上開
      分配表，惟卻遲於100 年11月29日始向本院提出異議，其
      既已逾越法定異議期間，依消費者債務清理條例第123條
      之規定，上開分配表即告確定，異議人自不得再對上開分
      配表提出異議。
四、從而，本件司法事務官以異議人逾10日法定異議期間，而裁
    定駁回異議人之異議，依法並無何違誤之處。異議意旨仍以
    前揭情詞指摘原裁定關於駁回上開部分之聲請係為不當，求
    予廢棄云云，為無理由，應予駁回。
五、爰依民事訴訟法第240 條之4 第3 項後段，裁定如主文。
中    華    民    國   100    年    12    月    28    日
                  民事第三庭    法  官  吳幸娥
以上正本係照原本作成。
如不服本裁定，應於裁定送達後10日內，以書狀向本院提出抗告
，並繳納抗告費新臺幣1,000 元。
中    華    民    國   100    年    12    月    28    日
                                書記官  溫婷雅